【裁判字號】    99,抗,152
【裁判日期】    990511
【裁判案由】    假扣押
【裁判全文】
臺灣高等法院高雄分院民事裁定           99年度抗字第152號
抗  告  人  甲○○
相  對  人  大高熊育樂股份有限公司
法定代理人  乙○○
上列當事人間假扣押事件，抗告人對於民國99年2 月3 日臺灣高
雄地方法院99年度裁全字第312 號裁定，提起抗告，本院裁定如
下：
    主  文
抗告駁回。
抗告訴訟費用由抗告人負擔。
    理  由
一、本件相對人於原法院聲請意旨略以：伊與抗告人間簽訂有職
    業棒球選手契約，因抗告人違約與職棒簽賭集團掛勾並遭判
    刑確定，伊自得向抗告人請求損害賠償。又因依抗告人留存
    之人事資料已無法與抗告人取得聯絡，而有聲請保全之必要
    。原法院經審酌後，准相對人之聲請而為供擔保後得假扣押
    之裁定。
二、抗告意旨略以：相對人就其所稱損害即退還報酬及商譽損失
    等，並無所據，且該請求權亦已罹於時效，伊亦得為時效之
    抗辯，況伊僅居住處所變更，並無相對人所稱之逃匿情事。
    原裁定准為假扣押，實有未當，爰提起抗告，請求廢棄，並
    駁回相對人之聲請等語。
三、按假扣押制度係為保全本案之強制執行而設，只須有將來不
    能強制執或其難執行之虞之情形，即符合其要件，至本案債
    權是否確實存在，則非保全程序所應審認之事項，自不得據
    為抗告之依據，此從最高法院19年抗字第474 號、20年抗字
    第720 號及61年台抗字第589 號判例意旨觀之即明。經查，
    本件抗告意旨所稱相對人就其所述損害即退還報酬及商譽損
    失等，並無所據，且該請求權亦已罹於時效部分，依其性質
    ，均屬實體上權利義務有無之爭執事項，應由本案訴訟為審
    理認定，並非假扣押所得審酌，故抗告人此部分論據，並不
    足採。又相對人依抗告人所留存之聯絡資料並無法聯絡抗告
    人等情，為抗告人所不否認，則相對人主張抗告人已有不知
    去向之逃匿之虞，即非屬無據，原裁定基此而認相對人已釋
    明將來有甚難執行之虞之假扣押要件，即無違誤。至抗告人
    提起抗告後，雖陳稱其現已遷至高雄市左營區之住所，並無
    逃匿之虞，但其既曾有無法依原留資料聯絡之情事，應可認
    已有符合假扣押之要件，故其此部分論據，本院仍難為其有
    利之認定。抗告意旨指摘原裁定不當，求予廢棄，並無理由
    ，應予駁回。
四、據上論結：本件抗告為無理由，依民事訴訟法第495 條之1
    、第449 條第1 項、第95條、第78條，裁定如主文。
中    華    民    國    99    年    5     月    11    日
                            民事第一庭
                                審判長法官  黃金石
                                法      官  謝肅珍
                                法      官  林紀元
以上正本證明與原本無異。
如不服本裁定應於送達後10日內向本院提出再抗告狀（並按他造
當事人之人數附繕本），並繳納再抗告費新臺幣1,000 元。
再為抗告僅得以適用法規顯有錯誤為理由，並應委任律師為代理
人。
中    華    民    國    99    年    5     月    11    日
                                書  記  官  吳華榮
附註：
抗告人之配偶、三親等內之血親、二親等內之姻親，或抗告人為
法人、中央或地方機關時，其所屬專任人員具有律師資格並經法
院認適當者，亦得為第三審代理人。
抗告人或其法定代理人具有律師資格者及前項情形，應於提起抗
告或委任時釋明之。

司法院資訊處製作；財團法人民間司法改革基金會備份。
